臺灣高等法院刑事裁定　　　　　　　　　 96年度抗字第980號
抗　告　 人
即 受 刑 人 甲○○
上列抗告人因違反妨害兵役治罪條例等案件，不服台灣新竹地方
法院中華民國九十六年七月三十日裁定（九十六年度聲減字第四
八二號），提起抗告，本院裁定如下：
    主  文
原裁定撤銷。
甲○○所犯妨害兵役等罪，均減刑詳如附表所載，應執行有期徒
刑柒月又拾伍日，如易科罰金，以銀元佰元即新台幣玖佰元折
算壹日。
    理  由
一、原裁定略以：受刑人甲○○於附表所列日期犯如附表所示之
    妨害兵役等罪，經判處如附表所列之刑確定在案，其犯罪時
    間，均在中華民國九十六年四月二十四日，且非九十六年罪
    犯減刑條例第三條所列罪名，悉合於減刑條件，檢察官聲請
    予以減刑，並定其應執行之刑，於法要無不合，當予准許，
    爰就受刑人所犯附表所示之罪，依法予以減刑後，合併定應
    執行刑為有期徒刑八月，並諭知以銀元三百元即新台幣九百
    折算一日之易科罰金折算標準。
二、抗告意旨略以：「聲請人（即受刑人）甲○○所犯數罪原依
    台灣新竹地方法院九十六年度聲字第五二一號裁定應執行有
    期徒刑一年三月確定。聲請人因犯罪時間，均在九十六年四
    月二十四日以前，悉合於減刑條件，爰依法聲請減刑。台灣
    新竹地方法院以九十六年度聲減字第四八二號裁定減刑，及
    應執刑有期徒刑八月，如易科罰以銀元三百元即新台幣九百
    元折算一日。惟減刑後之數罪併罰比照減刑前之數罪併罰，
    並無給予聲請人有利之裁定，請查明後給予聲請人較有利之
    最終裁判」等語。
三、按法律上屬於自由裁量之事項，有其外部性界限及內部性界
    限，並非概無拘束。依據法律之具體規定，法院應在其範圍
    選擇為適當之裁判者，為外部性界限；而法院為裁判時，應
    考量法律之目的，及法律秩序之理念所在者，為內部性界限
    。法院為裁判時，二者均不得有所踰越，此有最高法院八十
    年台非字第四七三號判例可參。是於數罪併罰，有二裁判以
    上，定其應執行之刑時，固屬於法院自由裁量之事項，惟仍
    應受前揭外部性界限及內部性界限之拘束，則屬當然。
四、經查，原裁定以抗告人即受刑人甲○○所犯附表所示之罪，
    均合於減刑條件，依法予以減刑後，合併定應執行刑為有期
    徒刑八月，從形式上觀察，雖未踰越刑法第五十一條第五款
    所定法律之外部性界限。惟受刑人所犯附表所示之罪，前經
    原審法院九十六年度聲字第五二一號裁定應執行有期徒一年
    三月確定在案，有受刑人本院被告前案紀表在卷可憑。依前
    次所定執行刑，為有期徒刑一年三月，減刑二分之一應為七
    月又十五日，總刑期依內部性界限，不宜較七月又十五日為
    長。本件原審於就受刑人所犯附表所示之罪，依法予以減刑
    後，合併定其應執行刑時，未審酌內部性界限，即逕定其應
    執行刑為有期徒刑八月，顯不利於受刑人，參酌上揭判例意
    旨，即難謂與法律秩序之理念及法律目的之內部性界限無違
    。受刑人據此指摘原裁定，尚非無據，原裁定既確有未合之
    處，爰由本院將原裁定撤銷，自為裁定其應減之刑及定執行
    刑有期徒刑七月又十五日，並諭知以銀元三百元即新台幣九
    百元折算一日之易科罰金折算標準。
據上論結，應依刑事訴訟法第四百十三條、中華民國九十六年罪
犯減刑條例第二條第一項第三款、第八條第一項、第九條、第十
條第二項、修正前刑法第四十一條第一項前段、第二項、第五十
一條第五款、修正前罰金罰鍰提高標準條例第二條，裁定如主文
。
中　　華　　民　　國　　96　　年　　9 　　月　　13　　日
          　　　　刑事第十三庭審判長法　官 曾德水
                                    法　官 李錦樑
                　　　　　　　　    法　官 林婷立
以上正本證明與原本無異。
如不服本裁定，應於收受送達後五日內向本院提出抗告狀。
                                    書記官 王增華
中　　華　　民　　國　　96　　年　　9 　　月　　13　　日
受刑人甲○○減刑及定應執行之刑案件一覽表
┌──┬───┬────┬────────┬─────┬─────┬─────┬────┐
│罪名│宣告刑│犯罪日期│ 最後事實審法院 │ 宣判日期 │所犯法條  │合於九十六│減刑後刑│
│    │      │        ├────────┼─────┤          │年罪犯減刑│度      │
│    │      │        │ 案          號 │ 確定日期 │          │條例      │        │
├──┼───┼────┼────────┼─────┼─────┼─────┼────┤
│妨害│有期徒│94年11月│台灣新竹地方法院│95.05.25  │妨害兵役治│第2條第1項│有期徒刑│
│兵役│刑3月 │18日。  ├────────┤          │罪條例第6 │第3款     │1月又15 │
│治罪│。    │        │95年度竹簡字第  ├─────┤條第1項第4│          │日，如易│
│條例│      │        │560號           │95.06.19  │款        │          │科罰金以│
│    │      │        │                │          │          │          │銀元3百 │
│    │      │        │                │          │          │          │元（新台│
│    │      │        │                │          │          │          │幣9百元 │
│    │      │        │                │          │          │          │）折算1 │
│    │      │        │                │          │          │          │日。    │
├──┼───┼────┼────────┼─────┼─────┼─────┼────┤
│毒品│有期徒│95年3月8│台灣新竹地方法院│96.03.21  │毒品危害防│第2條第1項│有期徒刑│
│危害│刑9月 │日晚間8 ├────────┤          │制條例第10│第3款     │4月又15 │
│防制│。    │時30分。│95年度訴字第932 ├─────┤條第1 項  │          │日，如易│
│條例│      │        │號              │96.03.21  │          │          │科罰金以│
│（施│      │        │                │          │          │          │銀元3百 │
│用第│      │        │                │          │          │          │元（新台│
│一級│      │        │                │          │          │          │幣9百元 │
│毒品│      │        │                │          │          │          │）折算1 │
│）  │      │        │                │          │          │          │日。    │
├──┼───┼────┼────────┼─────┼─────┼─────┼────┤
│毒品│有期徒│95年3月8│台灣新竹地方法院│96.03.21  │毒品危害防│第2條第1項│有期徒刑│
│危害│刑6月 │日晚間8 ├────────┤          │制條例第10│第3款     │3月，如 │
│防制│。    │時。    │95年度訴字第932 ├─────┤條第2 項  │          │易科罰金│
│條例│      │        │號              │96.03.21  │          │          │以銀元3 │
│（施│      │        │                │          │          │          │百元（新│
│用第│      │        │                │          │          │          │台幣9百 │
│二級│      │        │                │          │          │          │元）折算│
│毒品│      │        │                │          │          │          │1 日。  │
│）  │      │        │                │          │          │          │        │
└──┴───┴────┴────────┴─────┴─────┴─────┴────┘
